【裁判字號】    89,易,1049
【裁判日期】    890731
【裁判案由】    詐欺
【裁判全文】
臺灣高雄地方法院刑事判決                        八十九年度易字第一四九號
    公  訴  人  臺灣高雄地方法院檢察署檢察官
    被      告  乙○○
右列被告因詐欺案件，經檢察官提起公訴（八十九年度偵緝字第一五四號），本院判
決如左：
    主  文
乙○○連續意圖為自己不法之所有，以詐術使人將本人之物交付，累犯，處有期徒刑
陸月。
    事  實
一、乙○○曾於民國八十三年及八十五年間犯詐欺罪，分別經本院判處有期徒刑五月
    （原有緩刑之宣告，後被撤銷）及一年，兩罪經接續執行後，於八十七年三月二
    十一日執行完畢，猶不知悔改。因知悉甲○○○之配偶於八十五年五月間去世，
    甲○○○及其女兒取得遺產，且急需工作，乙○○竟基於意圖為自己不法所有之
    概括犯意，自八十六年十二月三十一日起至八十七年三月五日止，連續在高雄縣
    杉林鄉○○村○○路三八四巷四十九之十二號甲○○○住處樓下，施以詐術佯稱
    自己買房子急需現款週轉，如未獲借款，將要自殺等語，陸續向甲○○○借款新
    台幣（下同）二萬八千元至二十八萬元不等之金額，使得甲○○○陷於錯誤，分
    別於八十六年十二月三十一日、八十七年一月二十一日、一月二十六日、二月四
    日、二月二十七日將款項交付予乙○○，而受有損害。乙○○於八十七年三月間
    初，又向甲○○○謊稱將替甲○○○、及其女兒莊錦雲介紹軍中的工作，惟須繳
    交保證金等語，使甲○○○陷於錯誤而交付予乙○○二十九萬元。總計乙○○詐
    騙金額達九十二萬八千元，詎乙○○詐得前述金額後，並未介紹工作予甲○○○
    母女，且避不見面，逃逸無蹤，甲○○○始知受騙。
二、案經甲○○○訴由臺灣高雄地方法院檢察署檢察官偵查起訴。
    理  由
一、訊據被告乙○○坦認向告訴人甲○○○借款，且所借得之款項並未用於購屋，而
    是用在他處，實際上也未介紹工作給告訴人及其女兒莊錦雲，惟矢口否認犯有何
    詐欺犯行，辯稱：伊仍有打算還錢予告訴人，並無詐騙之犯意云云。惟查：被告
    之犯行，業據告訴人於偵查中指述歷歷，核與證人莊錦雲於偵查及審理中所證述
    之內容相符，被告並坦認所借得款項之用途與其所告知告訴人之理由不符，且確
    實沒有介紹工作予莊錦雲，被告向告訴人所聲稱之內容與其實際上之行為明顯不
    一致，所為足認詐騙行為。復參以被告自八十七年三月五日取得二十九萬元之款
    項後，即避不見面，令告訴人追索無著，經告訴人告訴後，經臺灣高雄地方法院
    檢察署屢次傳喚，又均無正當理由不到庭，嗣由該署通緝被告，直至八十九年一
    月十四日始查獲被告，此有臺灣高雄地方法院檢察署通緝書及內政部警政署航空
    警察局高雄分局解送人犯報告書附卷可稽。被告苟有還款之意，於通緝期間，有
    長達一年餘的時間，儘可任意對告訴人為清償，卻始終未為之，直至審理時，才
    表示有還款之意。所辯顯係臨訟卸責之詞，不足採信，被告顯以虛詞向他人取得
    款項花用，其有詐騙之犯意，至為明灼。此外復有存褶存提款紀錄三紙、本票一
    紙附卷可佐，本件事證明確，被告犯行堪以認定。
二、核被告所為，係犯刑法第三百三十九條第一項之罪。被告先後多次犯行，時間緊
    接，犯罪構成要件相同，顯係基於概括犯意反覆為多次犯行，應依連續犯規定論
    以一罪，並依法加重其刑。被告曾於八十三年及八十五年間犯詐欺罪，分別經本
    院判處有期徒刑五月（原有緩刑之宣告，後被撤銷）及一年，二罪經接續執行後
    ，於八十七年三月二十一日執行完畢，有臺灣高等法院被告全國前案紀錄表及臺
    灣高雄地方法院檢察署刑案資料查註記錄表在卷可稽，被告前受有期徒刑執行完
    畢，於五年以內再犯本件最重本刑為有期徒刑以上之罪，為累犯，應依刑法第四
    十七條規定加重其刑。爰審酌被告犯罪之手段、所造成損害、經通緝後到案、審
    理中雖已返還告訴人部分金額，惟迄未與告訴人達成民事上和解等一切情狀，量
    處如主文所示之刑，以資懲儆。
據上論斷，應依刑事訴訟法第二百九十九條第一項前段，刑法第五十六條、第三百三
十九條第一項，第四十七條，罰金罰鍰提高標準條例第一條前段，判決如主文。
中      華      民      國    八十九    年      七      月    三十一    日
                              臺灣高雄地方法院刑事第三庭
                                  法  官  古  振  暉
右正本證明與原本無異。
如不服本判決，應於判決送達後十日內，向本院提出上訴狀。
                                  書記官  馮  欽  鳳
中    華    民    國      八十九      年      八      月      二      日
附錄本案論罪科刑法條全文：
刑法第三百三十九條第一項：意圖為自己或第三人不法之所有，以詐術使人將本人或
                          第三人之物交付者，處五年以下有期徒刑、拘役或科或
                          併科一千元以下罰金。


司法院資訊處製作；財團法人民間司法改革基金會備份。
